【裁判字號】    95,訴,1046
【裁判日期】    980521
【裁判案由】    損害賠償等
【裁判全文】
臺灣桃園地方法院民事判決            95年度訴字第1046號
原     告   戊○○
            丁○○
            丙○○
            己○○
            庚○
            乙○○○
            辛○○
上7人共 同
訴訟代理人  呂翊丞律師
複  代理人  癸○○
被      告  喬亞實業有限公司
法定代理人  甲○○
被      告  壬○○
上   1  人
訴訟代理人  柯清貴律師
被      告  劉士誠（原名為劉杜鈺）
                      之2
上列當事人間損害賠償事件，本院於民國98年4 月22日言詞辯論
終結，判決如下：
    主  文
原告之訴及假執行之聲請均駁回。
訴訟費用由原告負擔。
    事實及理由
壹、程序方面：
    被告喬亞實業有限公司（下稱喬亞公司）、劉士誠經合法通
    知，未於言詞辯論期日到場，核無民事訴訟法第386 條所列
    各款情形，爰依原告之聲請，由其一造辯論而為判決。
貳、實體方面：
一、本件原告主張：
  (一)坐落桃園縣大園鄉○○○段田心子小段60之1、60 之4 、60
    之5 、60之6 、60之7 、60之8 、60之10地號土地（下稱系
    爭土地）係由原告依附表所示所有或共有，於民國94年7 月
    23日，被告喬亞公司向原告承租系爭土地，約定作為興建倉
    儲之用，雙方並簽立1 份土地租賃契約（下稱系爭租約）。
    嗣被告壬○○及劉士誠於94年10月19日簽立協議書（下稱系
    爭協議書）同意就系爭租約為被告喬亞公司擔任連帶保證人
    ，並願負該約定及民法上之連帶保證責任。詎被告喬亞公司
    向原告承租系爭土地後，竟以假建倉儲之名行盜採砂石之實
    ，警方於95年1 月14日左右會同地主（即原告）前往查看，
    發現確有盜採土石之情形，而將被告壬○○等人移送偵辦，
    經台灣桃園地方法院檢察署以95年度偵字第2313號詐欺案件
    偵辦。
  (二)系爭土地上營建工程之監造人簡錫弛建築師事務所於95年1
    月16日發函業昌營造股份有限公司（下稱業昌公司），其上
    表示「系爭土地上之營建工程，請先放樣再挖土」，被告壬○○等人接獲簡錫弛建築師之前開函文後，竟不予理會，繼
    續開挖系爭土地，簡錫弛建築師於95年1 月22日再次發函業
    昌公司，其上表示「其放樣工作雖未完成，但現場地盤已可
    確定超挖，請立即停工，等待放樣完成並向縣政府工務局完
    成備查核可，才可復工」，足見當時於系爭土地上，僅有繼
    續開挖土石之行為（而且超挖），並無一般正常營建工程之
    進行，被告係以申請證照作為搭建倉儲廠之合法手段，掩護
    其詐欺向原告承租系爭土地盜採土石之違法目的。嗣桃園縣
    政府於95年1 月26日發函命業昌公司自文到之日起勒令停工
    。詎被告無視桃園縣政府之命令，繼續於系爭土地開挖土石
    ，此舉已嚴重損害原告之權益。
  (三)依系爭租約第15條、第5 條第4 項規定，被告係以申請證照
    作為搭建倉儲廠之合法手段，掩護其詐欺向原告承租系爭土
    地進而盜採土石之違法目的，導致原告之系爭土地遭侵害，
    承租人即被告喬亞公司自應對原告負損害賠償，被告壬○○
    及劉士誠則應負連帶賠償責任。又系爭土地之損害，如回復
    原狀（即回填合法砂土等程序）預計需費用5,600,000 元，
    此部分以系爭租約之押租金3,600,000 元充當賠償金扣抵後
    ，被告應再對原告連帶賠償2,000,000 元。
  (四)被告之上開行為已對原告構成侵權行為，並造成原告受有損
    害，依民法第184 條第1 項前段、第213 條第1 項、第215
    條規定請求被告負損害賠償責任。
  (五)本件工程土地回填所需土石方資源數量為地下室及基礎28,9
    36立方公尺（5,564.63平方公尺x5.2公尺=28,936 立方公尺
    ），超挖數量圍28.197立方公尺，合計57,133立方公尺，原
    告所有之系爭土地面積共計12,007平方公尺，則原告所有之
    系爭土地回復原狀所需土石方資源數量為47,938立方公尺（
    原告所有土地面積12,007平方公尺÷本件工程基地面積14,3
    10平方公尺x57,133 立方公尺=47,938 立方公尺）。
  (六)聲明：
  1.被告應連帶給付原告2,000,000 元，及自起訴狀繕本送達翌
    日起至清償日止，按年息百分之5 計算之利息。
  2.願供擔保，請准宣告假執行。
二、被告壬○○則抗辯：
  (一)被告喬亞公司基於經營物流業之業務需要，於94年7 月23日
    向原告及其他出租人承租系爭土地，俾便於系爭土地上興建
    廠房，供被告喬亞公司經營之物流業務使用。惟因被告喬亞
    公司本身係物流業者，並無興建廠房之能力，因此，經原告
    及其他出租人之同意後，系爭土地上之廠房由被告壬○○擔
    任負責人之亞卿工程有限公司（下稱亞卿公司）負責施作，
    相關費用均由被告壬○○先行統籌支付，嗣廠房興建完成後
    ，被告壬○○再向被告喬亞公司請領工程款，待被告喬亞公
    司給付款項後，被告壬○○再將興建完成之廠房移交與被告
    喬亞公司使用。系爭租約簽訂後，被告壬○○即依約給付原
    告及其他出租人押租金3,600,000 元、租金1, 036,580元、
    居間人許宗訓仲介費1,018,290 元及北區房屋大園分店店長
    仲介費550,000 元，共計6,204,870 元。然被告壬○○進行
    系爭土地之整地工程施作時，原告及其他出租人除於每日至
    系爭土地施作現場輪流進行監督外，更一再以被告壬○○意
    圖盜採砂石為由，出面阻撓工程施作，經被告壬○○抗議後
    ，雙方於94年10月19日簽立系爭協議書，並於該協議書第4
    條約定，原告及其他出租人將不再阻撓。詎原告及其他出租
    人事後一再違反前開承諾，仍出面監督及阻礙工程施作，並
    分別向桃園縣政府、桃園縣大園鄉公所、大園派出所、大園
    分局、大園鄉代表會檢舉及陳情被告壬○○欲盜採砂石，並
    於95年1 月間，以被告壬○○涉嫌盜採砂石為由提出告訴，
    於95年2 月24日檢察官至系爭土地履勘時，當場下令系爭土
    地上之工程停工，系爭土地即未再為任何施作行為。然系爭
    土地之整地工程停工後，工地旁之排水溝竟遭不明人士破壞
    ，導致水溝水直接流入系爭土地，雖經以抽水馬達持續抽水
    （目前仍持續運作中），惟仍致系爭土地積水。
  (二)系爭土地上經核准興建廠房之建蔽率為百分之41.58 ，容積
    率則為百分之71.14 ，遠小於法定之建蔽率百分之60及容積
    率百分之210 ，如廠房興建面積愈大，所需成本即愈高，被
    告壬○○基於成本之考量，故僅申請建蔽率為百分之41 .58
    及容積率百分之71.14 ，倘被告之目的僅為了盜採砂石，而
    無興建廠房之意時，必定申請建蔽率百分之60及容積率百分
    之210 。申言之，如無興建廠房之意時，自無成本之考量，
    足認被告並無盜採砂石之意。
  (三)系爭廠房為地上1 層，地下1 層之建築，亞卿公司施作時，
    先行開挖地基，並無任何不當之處。且一般而言，興建廠房
    之方式有2 種，一為直接挖地基後，以直接釘樁之方式，將
    廠房四面之直立式鐵樁釘於地基，並以鐵架及其他支架固定
    四周（防止周圍土石崩塌），依廠房之面積而形成四周後，
    再由下往上興建，另一則採自然開挖之方式，即開挖面積較
    廠房之面積大，興建完廠房之支柱後，再將周圍土石回填，
    前者成本較高，適合面積較小之工地，後者則成本較低，適
    合面積較大之工地。被告壬○○於施作系爭土地廠房之興建
    時，即採前述之自然開挖方式，並配合日後廠房周圍之綠化
    工作，乃將施作之面積加大，雖有所謂超挖之事實，惟較節
    省成本（尤以目前原物料價格飆漲，採自然開挖之方式更能
    節省成本）。當初係因下雨無法放樣，且工程很急，因此，
    放樣只是報備，然當時有經過地主指界，施工人員已知大致
    施工範圍後才施工。綜上，亞卿公司進行系爭土地之整地施
    作，尚未進行至廠房結構興建之階段，工程進行至半途，即
    因原告提出告訴而不得不停工，自難以亞卿公司整地之事實
    ，逕認被告無興建廠房之意。
  (四)被告壬○○因系爭土地廠房興建事宜而花費如下：申請系
    爭土地上廠房興建之建築執照費用：2,420,000 元。租金
    ：1,036,580 元。押租金：3,600,000 元。仲介費：1,
    568,290 元。工程費用：共計2,670,000 元。上開費用合
    計11,294,870元（未含其他雜項支出）。又依原告所提出訴
    外人瑞盈營造有限公司（下稱瑞盈公司）所開立之報價單所
    載，系爭土地回填所需之購土（土石方回填）費用為4,000,
    000 元（含石量為百分之40），一般而言，挖出之土石，縱
    認可能有價值者，僅為石頭之部分（惟不一定每種石頭皆能
    出售），泥土之部分則無價值。換言之，依前開報價單中所
    載之50,000立方公尺土石中含石量百分之40計算，50,000立
    方公尺土石方可能賣得之價格為1,600,000 元，故被告如真
    將系爭土地上之土石開挖，石頭含量均達百分之40，土石體
    積亦達50,000平方公尺，被告壬○○花費1,187 萬餘元，僅
    能獲得1,600,000 元，豈有利益可言。又系爭土地並無任何
    鑽探報告，則系爭土地之含石量為何？石頭種類為何？是否
    有利益？有多少利益？均在未知之天，被告壬○○焉有花費
    1, 187萬餘元，而甘冒無石可挖或無石可賣之風險，可證被
    告壬○○並無任何盜採砂石之行為。再者，原告及系爭土地
    之其他所有權人每日輪流至系爭土地監督亞卿公司施作，並
    不斷對外檢舉，亦不斷有諸如員警、建築師、記者、桃園縣
    政府人員，大園鄉公所人員及大園鄉代表人員至現場巡視及
    關切，在眾目睽睽之下，被告壬○○亦無盜採砂石之可能。
    又超挖並不等於盜採，亞卿公司超挖之部分，業經桃園縣政
    府罰鍰在案，此僅為行政罰之範疇，非屬盜採。
  (五)原告所有之土地回復原狀所需之土石方數量應為46,822立方
    公尺（計算式：原告所有之土地面積9,286 ÷本件工程坐落
    之土地總面積11,331x 回復原狀所需之土石57,133立方公尺
    ）。若被告壬○○有將系爭土地回復原狀之義務，原告亦應
    請求被告壬○○將系爭土地回復原狀，而非請被告壬○○給
    付金錢，被告壬○○有能力亦從未拒絕將系爭土地回復原狀
    ，自應由被告壬○○負回復原狀之責，且依民法第213 條第
    3 項應以必要費用為限。再者，系爭土地之回復原狀，並非
    必需以向他人購買土方之方式回填，事實上，得於桃園縣政
    府核准之情形下，將系爭土地提供其他土石方業者以乾淨之
    砂土回填，如此，回填系爭土地除整地所需之怪手等必要機
    械費用外，並無需其他任何花費，更得向土石方業者收取費
    用，因此，縱系爭土地由原告自行回填，除無需花費外，更
    得收取利益，原告顯無損害可言。此外，被告前曾接受他地
    地主之委託而將土地回復原狀，該地之回復原狀方式，即以
    前述經桃園縣政府核准後，將該地提供予其他土方業者以乾
    淨之砂土回填，此方式與本件原告所稱應向他人購置砂土之
    回填方式相較，明顯降低回填之成本及必要費用，可證系爭
    土地之回填工程確得於經桃園縣政府核准之情形下，將系爭
    土地提供予其他土方業者以乾淨之砂土回填。
  (六)答辯聲明：
  1.原告之訴及假執行之聲請均駁回。
  2.如受不利之判決，願供擔保，請准宣告免為假執行。
三、被告劉士誠雖未於最後言詞辯論期日到場，惟據其之前到庭
    所為之聲明及陳述略以：當初是下雨天，地主說要放樣，但
    沒有辦法放樣，被告壬○○決定要先開挖再放樣，因當時工
    程很急，材料都已經叫回來了等語，並聲明請求駁回原告之
    訴及假執行之聲請。
四、被告喬亞公司經合法通知，未於言詞辯論期日到庭，亦未提
    出書狀作何聲明或陳述。
五、本院之判斷：
  (一)原告主張系爭土地由原告依附表所示所有或共有，於94 年7
    月23日，被告喬亞公司向原告承租系爭土地，約定作為興建
    倉儲之用，雙方並簽立系爭租約。嗣被告壬○○及劉士誠於
    94年10月19日簽立系爭協議書同意就系爭租約為被告喬亞公
    司擔任連帶保證人，並願負該約定及民法上之連帶保證責任
    等語，業據其提出系爭土地之土地登記第2 類謄本、系爭租
    約、系爭協議書為證（參見本院卷一第11至18頁、第20至29
    頁），被告壬○○及劉士誠對此均不爭執，而被告喬亞公司
    已於相當時期受合法之通知，於言辯論期日不到場，亦未提
    出準備書狀爭執，是原告此部分主張堪信為真實。
  (二)原告復主張被告喬亞公司向原告承租系爭土地後，竟以假建
    倉儲之名行盜採砂石之實，依系爭租約第15條、第5 條第4
    項及民法第184 條第1 項前段規定，被告喬亞公司應對原告
    負損害賠償，被告壬○○及劉士誠則應負連帶賠償責任。又
    系爭土地之損害，如回復原狀（即回填合法砂土等程序）預
    計需費用5,600,000 元，此部分以系爭租約之押租金3,600,
    000 元充當賠償金扣抵後，被告應再對原告連帶賠償2,000,
    000 元等語，為被告壬○○及劉士誠所否認，並各執前詞置
    辯。
  1.經查，系爭租約第5 條第4 款及第15條分別記載：乙方（即
    被告喬亞公司）若不履行租金之支付，不履行損害賠償及其
    他基於本契約對甲方應履行之金錢債務，則甲方對乙方不進
    行任何催告，以押金之全部或一部分充當賠償金。又乙方應
    以善良管理人之注意使用土地，除因天災地變等不可抗力之
    情形外，因可歸責於乙方之事由致土地毀損，應負損害賠償
    之責等語（參見本院卷一第21、23頁），且系爭協議書第8
    條載明：關於本日之協議，丙方2 人（即被告壬○○及劉士
    誠）同意就甲乙雙方（即原告及被告喬亞公司）前於94年7
    月23日簽訂之租賃契約及94年10月9 日之協議書為乙方之連
    帶保證人，願負該約定及民法上之連帶保證責任等語（參見
    本院卷一第257 頁），由此可知，原告依系爭租約第15條及
    系爭協議書第8 條向被告求償須先舉證證明被告有違反善良
    管理人之注意，並致系爭土地遭到毀損。
  2.按刑事判決所為事實之認定，於獨立民事訴訟之裁判時本不
    受其拘束，上訴人所提之附帶民訴，既因裁定移送而為獨立
    之民事訴訟，則原審依自由心證為與刑事判決相異之認定，
    即無違法之可言（最高法院50年台上字第872 號判例意旨可
    參）。經查，被告壬○○因本件工程涉嫌超挖及侵占系爭土
    地之土石，遭台灣桃園地方法院檢察署檢察官以95年度偵字
    第2313號詐欺案件提起公訴，經本院以96年度易字第773 號
    刑事判決被告壬○○犯業務侵占罪，處有期徒刑4 年，此有
    上開起訴書及刑事判決各1 件在卷可稽（參見本院卷一第29
    1 至294 頁、卷二第138 至146 頁），然上開刑事判決論罪
    所持理由在於被告壬○○挖掘系爭土地，顯已逾本件工程建
    築執照暨設計圖之範圍，而認被告壬○○就超挖之土石有不
    法占為己有之意圖。準此，被告壬○○此舉是否已屬損害系
    爭土地之行為並未在上開刑事判決之犯罪事實及理由認定範
    圍內，故上開刑事判決並不得逕自作為本件之判斷基準。此
    外，本件係屬獨立之民事訴訟，揆諸上開規定，本件亦不受
    上開刑事判決之拘束。
  3.被告壬○○抗辯興建廠房之方式有2 種，一為直接挖地基後
    ，以直接釘樁之方式，將廠房四面之直立式鐵樁釘於地基，
    並以鐵架及其他支架固定四周（防止周圍土石崩塌），依廠
    房之面積而形成四周後，再由下往上興建，另一則採自然開
    挖之方式，即開挖面積較廠房之面積大，興建完廠房之支柱
    後，再將周圍土石回填，前者成本較高，適合面積較小之工
    地，後者則成本較低，適合面積較大之工地。本件系爭土地
    上廠房之興建，即採前述之自然開挖方式，並配合日後廠房
    周圍之綠化工作，將施作之面積加大，雖有所謂超挖之事實
    ，惟較節省成本。又當初係因下雨無法放樣，且工程很急，
    因此，放樣只是報備，然有經過地主指界，施工人員已知大
    致施工範圍後才施工等語。經查，證人即本件工程之建造人
    子○○○○○到庭證稱：（現場為何要開挖？）因為要做地
    下室，而且有部分是基礎工程。（以你的經驗，系爭工程開
    挖是採何種開挖方式？）挖土方式分為明挖，及先作擋土後
    才挖，因系爭工程附近沒有其他建築，所以可以明挖。（下
    雨天是否可以放樣？）下雨天不適合放樣。（95年1 月4 日
    許源順廠房工程經核准開工後，你是否記得當時天氣？）當
    時都在下雨，天氣很不好。（在那樣的天氣，是否可以放樣
    ？）不適合放樣。（放樣是否要經過縣府的核准或是報備？
    ）通常只是報備，他們有時會抽查，但是很少等語（參見本
    院卷一第204 至206 頁），核與被告壬○○所述大致相符，
    是被告壬○○之上開抗辯應屬可採。足見被告壬○○在僱工
    開挖系爭土地前雖未經過放樣之程序，然本件在系爭土地上
    所採之開挖方式係符合一般建築常規。又證人子○○○○○
    另證稱：放樣就是指工程要做之前，建築物是在那一個地方
    ，測量後需要在現場用木板來標示每根柱子的中心點，及地
    層水平的高低。通常在地面就可以確定，在每1 層也可以用
    儀器或是尺、重鎚等來標示正確位置。官方要求建築工程一
    定要先放樣，才能繼續施工，就我們建築師的看法，也是要
    先放樣才不會做錯，浪費時間及金錢。依據渠擔任建築師的
    經驗，本件工地會超挖應該是他們過份自信，渠20幾年來從
    未看過，也從未聽過等語（參見本院卷一第202 、204 、20
    5 頁），由此可知，放樣係屬建築工程上之行政規範，且放
    樣主要目的係為了避免施工地點錯誤導致施工成本增加，與
    系爭土地是否受到損害之認定無關。
  4.再者，證人子○○○○○證稱：（系爭工程是否完工？）沒
    有。（進行何種程度？）超挖後，課長下令停工迄今。（廠
    房蓋好後，這些洞是否還會在？蓋好後，會填平。（所謂填
    平是指除廠房外要回復原狀？）是的等語（參見本院卷一第
    206 頁），又桃園縣政府於95年1 月26日發函予戊○○，其
    上記載：貴公司承造本縣大園鄉「戊○○廠房新建工程」（
    即本件工程）建照號碼：（94）桃園工建字第會園02447 號
    ，查有違反建築法第58條之情事，自文到之日起勒令停工等
    語，有桃園縣政府95年1 月26日府工建字第0950028154號函
    在卷可稽（參見本院卷一第33頁），且該函說明第3 項載明
    ：本案因放樣未經報准經監造人伸復貴公司有不當超挖情事
    ，本案依建築法第58條規定請於文到日起勒令停工，本案執
    照並與列管，並請起承監造人依法完成放樣、開挖範圍及土
    方數量審認經會勘認定後始准開工等語，益證本件工程雖因
    被告壬○○僱工開挖系爭土地前未經放樣及超挖系爭土地之
    土石，而遭桃園縣政府勒令停工，然被告壬○○僅須依上開
    函文說明第3 項所載補正相關手續後仍得繼續在系爭土地上
    施作，且依子○○○○○之證述，被告壬○○在廠房興建完
    成後，理應會將系爭土地上之其餘坑洞填平以回復原狀，如
    此一來，系爭土地即無損害可言。又系爭租約第2 、3 條分
    別記載：使用目的：乙方僅得於約定事業範圍內使用租賃物
    。約定事業範圍: 倉儲（以建照申請項目為準）。甲、乙雙
    方洽定為5 年，自94年11月1 日起至99年10月31日止等語（
    參見本院卷一第20頁），且原告及被告壬○○均不否認系爭
    租約迄今仍然存在，並未經終止之事實（參見本院卷二第16
    3 、164 頁），因此，被告壬○○仍得補正上述相關手續後
    ，依約繼續在系爭土地興建廠房，並在廠房興建完成後將其
    餘坑洞填平，故原告以被告超挖系爭土地之土石及開挖系爭
    土地前未放樣為由主張系爭土地已受到損害，並要求被告於
    租約期滿前回復原狀，尚嫌速斷，自非可採。
  5.按民法第184 條第1 項前項規定侵權行為以故意或過失不法
    侵害他人之權利為成立要件，故主張對造應負侵權行為責任
    者，應就對造之有故意或過失負舉證責任（最高法院58年台
    上字第1421號判例參照）。經查，系爭土地上經核准興建廠
    房之建蔽率為百分之41.58 ，容積率為百分之71.14 ，而法
    定之建蔽率百分之60，容積率則為百分之210 ，此有謝輝池
    建築師事務所製作之位置圖、地籍圖、實測圖、配置圖、面
    積計算表1 件為證（參見本院卷二第103 頁），倘被告壬○○有意要盜採系爭土地之土石，再加以販售圖利，則被告壬○○為上述申請時，大可依法定之建蔽率及容積率為之，以
    謀求最大之利益，被告壬○○既捨此不為，足見被告壬○○
    抗辯伊係基於成本之考量，僅申請建蔽率百分之41.58 及容
    積率百分之71.14 作為興建廠房之用等語，尚非無據，應屬
    可採。又被告壬○○雖有雇工超挖系爭土地之土石及系爭土
    地開挖前未放樣之違規行為，然上開違規行為僅屬違反建築
    法規，被告壬○○仍得依法加以補正，尚不足以認定系爭土
    地已受到損害，已如前述，原告復未能舉證證明被告有何故
    意或過失侵害其權利之行為，是原告依民法第184 條第1 項
    前項規定請求被告負損害賠償責任，於法不合，委無可採。
  (三)綜上所述，原告主張被告係以申請證照作為搭建倉儲廠之合
    法手段，掩護其詐欺向原告承租系爭土地進而盜採土石之違
    法目的，導致原告所有之系爭土地遭侵害，為無可採。從而
    ，原告基於系爭租約第5 條、第15條、系爭協議書第8 條及
    民法第184 條第1 項規定，請求被告給付系爭土地回復原狀
    之費用2,000,000 元（已扣除押租金3,600,000 元），及自
    起訴狀繕本送達翌日起至清償日止，按年息百分之5 計算之
    利息，為無理由，應予駁回。
  (四)原告之訴既經駁回，其假執行之聲請，亦失所附麗，應併予
    駁回。
六、本件事實已臻明確，兩造其餘之攻擊或防禦方法，經本院斟
    酌後，認均不足以影響本裁判之結果，爰不一一予以論駁，
    附此敘明。
七、據上論結，本件原告之訴為無理由，依民事訴訟法第78條，
    判決如主文。
中    華    民    國    98    年    5     月    21    日
                  民事第一庭    法  官  林哲賢
以上正本係依照原本作成
如對本判決上訴，須於判決送達後20日內向本院提出上訴狀
中    華    民    國    98    年    5     月    22    日
                                書記官  陳佳彬
 附表
┌──┬───────────────┬─────────┐
│編號│土地之地號                    │所有權人          │
├──┼───────────────┼─────────┤
│1   │桃園縣大園鄉○○○段田心子小段│原告丁○○、丙○○│
│    │60之1地號                     │、己○○、戊○○共│
│    │                              │有，              │
│    │                              │原告丁○○50分之3 │
│    │                              │原告丙○○50分之3 │
│    │                              │原告己○○50分之3 │
│    │                              │原告戊○○50分之41│
├──┼───────────────┼─────────┤
│2   │桃園縣大園鄉○○○段田心子小段│原告庚○          │
│    │60之4地號                     │                  │
├──┼───────────────┼─────────┤
│3   │桃園縣大園鄉○○○段田心子小段│原告戊○○        │
│    │60之5地號                     │                  │
├──┼───────────────┼─────────┤
│4   │桃園縣大園鄉○○○段田心子小段│原告辛○○        │
│    │60之6地號                     │                  │
├──┼───────────────┼─────────┤
│5   │桃園縣大園鄉○○○段田心子小段│原告辛○○        │
│    │60之7地號                     │                  │
├──┼───────────────┼─────────┤
│6   │桃園縣大園鄉○○○段田心子小段│原告乙○○○      │
│    │60之8地號                     │                  │
├──┼───────────────┼─────────┤
│7   │桃園縣大園鄉○○○段田心子小段│原告戊○○        │
│    │60之10地號                    │                  │
└──┴───────────────┴─────────┘

司法院資訊處製作；財團法人民間司法改革基金會備份。
